【裁判字號】    97,訴,1207
【裁判日期】    970530
【裁判案由】    違反毒品危害防制條例
【裁判全文】
臺灣彰化地方法院刑事判決              97年度訴字第1207號
公  訴  人  臺灣彰化地方法院檢察署檢察官
被      告  甲○○
上列被告因違反毒品危害防制條例案件，經檢察官提起公訴（97
年度毒偵字第1178號），本院依簡式審判程序判決如下：
    主    文
甲○○施用第一級毒品，累犯，處有期徒刑捌月；又施用第二級
毒品，累犯，處有期徒刑肆月。應執行有期徒刑拾壹月。
    事    實
一、甲○○前因竊盜、槍砲彈藥刀械管制條例等案件，經臺灣高
    等法院於民國（下同）93年9 月23日，以93年度上訴字第18
    87號判決，分別判處有期徒刑1 年2 月、3 月（併科罰金新
    臺幣30,000元，罰金得易服勞役），應執行有期徒刑1 年3
    月確定，嗣其入監服刑，於95年12月23日因縮刑期滿徒刑執
    行完畢出監。另因施用毒品案件，經臺灣板橋地方法院以93
    年度毒聲字第1065號裁定送觀察勒戒處所施以觀察、勒戒後
    ，認有繼續施用毒品之傾向，再經臺灣板橋地方法院以94年
    度毒聲字第341 號裁定送強制戒治，嗣於94年10月14日因停
    止戒治付保護管束出所，而於95年2 月24日因保護管束期滿
    未經撤銷，視為強制戒治期滿執行完畢，並由臺灣板橋地方
    法院檢察署檢察官，以94年度戒毒偵字第410 號為不起訴處
    分確定。詎仍不知悛悔：
（一）復基於施用第一級毒品海洛因之犯意，於96年8 月24日晚
      上8 時許，在其位於彰化縣芳苑鄉新街村新光巷1 之1 號
      之住所，以將海洛因摻入香菸中點燃、吸食煙霧之方法，
      施用第一級毒品海洛因1 次。嗣於96年8 月25日凌晨1 時
      10分許，在桃園縣八德市○○路與福德一路口處為警查獲
      ，經警採尿送驗後，結果呈海洛因代謝物嗎啡陽性反應。
（二）另基於施用第二級毒品甲基安非他命之犯意，於96年8 月
      24日晚上8 時餘許，在其位於彰化縣芳苑鄉新街村新光巷
      1 之1 號之住所，以將甲基安非他命置於吸食器內、點火
      加熱吸食煙霧之方式，施用第二級毒品甲基安非他命1 次
      。嗣於96年8 月25日凌晨1 時10分許，在桃園縣八德市○
      ○路與福德一路口處為警查獲，經警採尿送驗後，結果呈
      甲基安非他命陽性反應。
二、案經桃園縣政府警察局八德分局報請臺灣桃園地方法院檢察
    署檢察官呈請臺灣高等法院檢察署檢察長核轉臺灣彰化地方
    法院檢察署檢察官偵查起訴。
    理    由
一、除被告所犯為死刑、無期徒刑、最輕本刑為3 年以上有期徒
    刑之罪或高等法院管轄第一審案件者外，於前條第1 項程序
    進行中，被告先就被訴事實為有罪之陳述時，審判長得告知
    被告簡式審判程序之旨，並聽取當事人、代理人、辯護人及
    輔佐人之意見後，裁定進行簡式審判程序，刑事訴訟法第27
    3 條之1 第1 項、第284 條之1 分別定有明文。本件被告甲
    ○○所涉係死刑、無期徒刑、最輕本刑為3 年以上有期徒刑
    之罪或高等法院管轄第一審案件以外之罪，並於本院行準備
    程序時就被訴事實為有罪之陳述，本院合議庭依前揭規定，
    經評議結果，裁定改由受命法官獨任行簡式審判程序，合先
    敘明。
二、上開事實，業據被告甲○○於本院準備程序及審理時坦承不
    諱（見本院97年度訴字第1207號卷第22、28、29頁），且查
    ：
（一）被告尿液經以氣相層析質譜儀（即ＧＣ／ＭＳ）方法檢驗
      結果，確呈第一級毒品海洛因於人體代謝後之嗎啡、第二
      級毒品甲基安非他命之陽性反應，有桃園縣政府警察局八
      德分局被採尿人尿液暨毒品真實姓名與編號對照表、臺灣
      檢驗科技股份有限公司97年1 月17日第CＺ000000000 號濫
      用藥物檢驗報告各1 紙、現場照片4 張附卷足證（見臺灣
      彰化地方法院檢察署96年度毒偵字第4582號卷第20、30、
      31、41頁），是認被告自白核與事實相符。
（二）依鑑識實務，按海洛因施用入人體後水解還原成嗎啡，再
      循嗎啡之代謝方式排出體外，且吸食或施打煙毒者，經人
      體代謝作用於8 小時內，即有30％之量排出，24小時之後
      ，續有約剩餘量之90％再排出，72小時之後仍有剩餘微量
      排出，吸食或施打者個人體質不同，其排出時間亦會有差
      異；次按甲基安非他命經口服投與後，約70％於24小時內
      自尿液中排出，其尿液內甲基安非他命成分之檢出，與其
      投與甲基安非他命方式、投與量、個人體質、採尿時間、
      檢測儀器之精密有關，通常採尿液是否呈陽性反應，應以
      投與後24小時所採為宜，一般可驗出甲基安非他命成分之
      最長時間為1 日至5 日。是依上開說明，佐以被告前揭尿
      液檢驗報告，被告自白於前揭時間施用第一級毒品海洛因
      、第二級毒品甲基安非他命各1 次等語，足認被告自白核
      與事實相符，堪可採為論罪科刑之依據。
（三）被告前因施用毒品案件，經臺灣板橋地方法院以93年度毒
      聲字第1065號裁定送觀察勒戒處所施以觀察、勒戒後，認
      有繼續施用毒品之傾向，再經臺灣板橋地方法院以94年度
      毒聲字第341 號裁定送強制戒治，嗣於94年10月14日因停
      止戒治付保護管束出所，而於95年2 月24日因保護管束期
      滿未經撤銷，視為強制戒治期滿執行完畢，並由臺灣板橋
      地方法院檢察署檢察官，以94年度戒毒偵字第410 號為不
      起訴處分確定，有臺灣高等法院被告前案紀錄表及臺灣彰
      化地方法院檢察署刑案資料查註紀錄表各1 份在卷可參，
      其於前開強制戒治執行完畢後，5 年內再犯本案施用第一
      級、第二級毒品各1 次之犯行，與毒品危害防制條例第23
      條第2 項之規定相符。本件事證明確，被告犯行堪以認定
      ，應予依法論科。
三、核被告甲○○所為，係犯毒品危害防制條例第10條第1 項之
    施用第一級毒品罪及同條第2 項之施用第二級毒品罪。其施
    用第一、二級毒品而持有之低度行為，各為施用第一、二級
    毒品之高度行為所吸收，均不另論罪。被告所犯上開2 罪間
    ，犯意各別，行為殊異，應分論併罰。又被告前因竊盜、槍
    砲彈藥刀械管制條例等案件，經臺灣高等法院於93年9 月23
    日，以93年度上訴字第1887號判決，分別判處有期徒刑1 年
    2 月、3 月（併科罰金新臺幣30,000元，罰金得易服勞役）
    ，應執行有期徒刑1 年3 月確定，嗣其入監服刑，於95年12
    月23日因縮刑期滿徒刑執行完畢出監，此有臺灣高等法院被
    告前案紀錄表及臺灣彰化地方法院檢察署刑案資料查註紀錄
    表各1 份在卷可考，其於受有期徒刑執行完畢後，5 年以內
    故意再犯本件有期徒刑以上之2 罪，均為累犯，應分別依刑
    法第47條第1 項之規定，加重其刑。爰審酌被告前因施用毒
    品犯行曾經強制戒治，竟又再行施用毒品不輟，顯然其意志
    力薄弱，迄未戒除毒癮，無視於毒品對於自身健康之戕害及
    國家對於杜絕毒品犯罪之禁令，惡性非輕，惟兼衡被告施用
    第一、二級毒品之手段、次數僅各1 次，且其犯行性質上乃
    屬對自我身心健康之自戕行為，尚未嚴重破壞社會秩序、侵
    害他人權益，暨犯後坦承犯行等一切情狀，分別量處如主文
    所示之刑，並定其應執行之刑。末本件被告犯罪時間均係在
    96 年4月24日以後，並不符合中華民國96年罪犯減刑條例所
    定之減刑要件，均尚無依該條例規定予以減刑之餘地。
據上論斷，應依刑事訴訟法第273 條之1第1項、第299條第1項前
段，毒品危害防制條例第10條第1 項、第2 項，刑法第11條前段
、第47條第1 項、第51條第5款，判決如主文。
本案經檢察官莊佳瑋到庭執行職務。
中    華    民    國    97    年    5     月    30    日
                        刑事第三庭    法  官  林秉暉
上正本證明與原本無異。
如不服本判決，應於判決送達後10日內，向本院提出上訴書狀，
上訴書狀應「敘述具體上訴理由」，並按他造當事人之人數附繕
本。「切勿逕送上級法院」。
中    華    民    國    97    年    6     月    3     日
                                      書記官  梁高賓
毒品危害防制條例第10條
施用第一級毒品者，處6月以上5年以下有期徒刑。
施用第二級毒品者，處3年以下有期徒刑。


司法院資訊處製作；財團法人民間司法改革基金會備份。
